# 被审计单位能否以其他保险代替城镇职工保险，谢谢

提问人：xiongxiaozhen 时间：2012-02-08 17:05:29
请问各位高手：被审计单位能否以城镇居民保险或农村保险代替城镇职工保险？谢谢了

回答人：chenyiwei
这种政策性问题，还是建议咨询当地的社保管理机构。首先这些法规方面的问题很可能已经超出了我们作为CPA的专业胜任能力；其次各地的政策把握口径也会有差异。不过还是很希望各地网友能在下面跟帖分享一下当地的做法（请注明所在地），谢谢！